【裁判字號】    95,上易,728
【裁判日期】    950622
【裁判案由】    偽造文書
【裁判全文】
臺灣高等法院刑事判決                 95年度上易字第728號
上  訴  人
即  被  告  甲○○
上列上訴人，因偽造文書案件，不服臺灣臺北地方法院94年度易
字第1633號，中華民國95年3月9日第一審判決（起訴案號：臺灣
臺北地方法院檢察署94年度偵字第4900號）提起上訴，本院判決
如下：
    主  文
上訴駁回。
甲○○緩刑貳年。
    事實及理由
一、本案經本院審理結果，認第一審以上訴人即被告（下稱被告
    ）甲○○，犯刑法第214條之罪，判處有期徒刑3月，並諭知
    易科罰金折算之標準，經核其認事用法及量刑均無不當，應
    予維持，並引用第一審判決書記載之事實、證據及理由（如
    附件）。
二、被告甲○○上訴意旨略以：外勞阿娣確於93年1 月間逃逸，
    證人盧美慧（原判決誤載為盧美惠，均應補正）、尉遲佩琪
    所證不實，請求傳喚陳宗寶及助理陳秀玲云云。惟查，被告
    甲○○明知RUSMIATI（阿娣）未逃逸，一直依其指示在最愛
    幼稚園工作，竟為繼續留用RUSMIATI，乃於93年1 月12日通
    知不知情外勞仲介陳宗寶，謊稱監護工RUSMIATI逃逸，使陳
    宗寶代為撰寫陳報函，由甲○○簽名後，於93年1 月15日代
    其向行政院勞工委員會、臺北市政府勞工局、臺北市政府警
    察局等單位陳報外勞監護工RUSMIATI於93年1 月12日自工作
    地逃逸，致使上開單位將RUSMIATI列為逃逸外勞，並通報協
    尋，嗣於93年3 月14日為警於臺北市○○區○○路、承德路
    查獲RUSMIATI等情，業據證人陳宗寶於原審證稱屬實，亦有
    被告簽名上開陳報函、外勞RUSMIATI之居留證、外勞居留資
    料查詢明細內容、行政院勞工委員會函文可稽，被告亦坦承
    申報外勞逃逸之情事在卷，足見該等情事，極為明確。原審
    依外勞查獲時先後之供述，證人盧美慧、尉遲佩琪證詞，及
    盧美慧提供之出遊相片等情，認定被告所辯不實。再說明，
    證人盧美慧與被告另有傷害案件，不影響盧美慧證述證明力
    ，核無不合。況且，被告於原審亦坦承出遊相片中確有外勞
    ，其亦在車上云云，雖於本院改稱其搭便車一起南下云云，
    核與原審所辯，明顯有異，從而，被告確有上開犯行，洵堪
    認定，原審遂為上開論科，自無不合，被告提起上訴，核為
    無理由，自應予駁回。至被告請求傳喚陳宗寶及其助理乙節
    ，因陳宗寶已於原審證述在卷，且依上開各事證，足以認定
    被告上開犯行，自無再傳喚必要，附此載明。再查，被告前
    未受有期徒刑以上刑之宣告，此有被告前科表在卷可稽，受
    此罪刑宣告，應知警惕，無虞再犯，本院爰認上開刑之宣告
    ，以暫不執行為當，一併宣告緩刑二年，用啟自新。
據上論結，應依刑事訴訟法第373條、第368條，刑法第74 條第1
款，判決如主文。
本案經檢察官林秀濤到庭執行職務
中    華    民    國    95    年    6     月    22    日
                  刑事第六庭  審判長法  官  林  堭  儀
                                    法  官  莊  謙  崇
                                    法  官  蔡  聰  明
以上正本證明與原本無異。
不得上訴。
                                    書記官  郭  台  發
中    華    民    國    95    年    6     月    22    日
附錄：本案論罪科刑法條全文
中華民國刑法第214條
明知為不實之事項，而使公務員登載於職務上所掌之公文書，足
以生損害於公眾或他人者，處3年以下有期徒刑、拘役或500元以
下罰金。


司法院資訊處製作；財團法人民間司法改革基金會備份。
